# 同控合并报表追溯调整

提问人：lv1025280320 时间：2023-08-31 15:53:51
请教陈版：
如2021.3.1是实际合并日，2019.8.1是“视同合并日”（同处最终控制方控制），那么合并报表如何追溯啊？另外什么是比较期间的最早期初？

回答人：chenyiwei
如是，则视同被合并方自“视同合并日”（2019.8.1）起纳入合并报表范围，此前各年度或期间不纳入合并。在视同合并日，被合并方各项资产、负债按当日公允价值为基础进行后续计量。相应地，其折旧、摊销、成本结转等损益项目也应按照该日公允价值进行相应调整。
在合并报表中恢复被合并方留存收益时，仅需恢复“视同合并日”后的留存收益，此前达到留存收益不恢复，这与将被合并方利润表纳入合并报表范围的期间是一致的。